# 投资比例、享有权益比例、分红比例不一致的会计处理

提问人：wangling1129 时间：2011-05-07 00:14:42
我们现在审计一个公司（A公司），A公司与B国政府在B国投资成立甲公司，甲公司注册资本 1000 万，A公司投资 850 万，B国政府投资 150 万，根据协议规定如下： 投资比例： A公司 85% B国政府 15% 对甲公
司权益的享有权 A公司 55% B国政府 45% 在A公司收回投资前，甲公司盈利股东分回的金
额 A公司 70% B国政府 30% 在A公司收回投资后，甲公司盈利股东分回的金额 A公司 55% B国政府45%
A公司尚未实行企业会计准则，实行的是企业会计制度。对甲公司的长期股权投资采用权益法核算。现阶段，A公司尚未收回对甲公司的投资。
在A公司的单体报表中，对甲公司净利润的享有权调整长期股权投资，这个按照什么比例确认？ 在合并报表中，应按多少比例合并，按什么比例确认少数股东权益，少数股东损益？
请教各位！谢谢！

回答人：chenyiwei
由于该公司是根据B国的法律在B国设立的公司，所以首先需要了解该国的公司法律制度与中国公司法是否存在差异。另外，会计上权益法核算的目的是反映投资方在被投资企业的净资产和净利润中所占的份额（有时不一定是按照投资比例确定的，如本案例）。所以根据B国法律和相关合同、协议、章程的约定确定在B公司的净资产、净利润中所占的份额是关键。权益法核算并不是看一个单一的比例。

回答人：chenyiwei
这首先是一个对B国法律和相关合同、协议、章程如何理解和解释的问题。建议你对各种可能情况下投资者可获得的收益和在剩余财产中所享有权益的计算方法予以明确（如约定不明确的，可提请各方股东签订补充协议予以明确），自然也就可以明确会计上如何进行权益法核算了。